臺灣高雄地方法院民事裁定　　　　　　99年度審訴字第1941號
原　　　告　石幸祐
被　　　告　陳祥聲
　　　　　　衛美珍　　年籍住所.
　　　　　　張興三
上列當事人間請求給付工程款等事件，本院裁定如下：
    主      文
原告之訴及假執行之聲請均駁回。
訴訟費用由原告負擔。
    理      由
一、原告主張：原告為翰昌工業股份有限公司（下稱翰昌公司）
    之實際負責人，向訴外人即由被告張興三擔任實際負責人之
    明成營造工程有限公司（下稱明成公司）承攬瀝青混凝土鋪
    築工程（下稱系爭工程），原告並將翰昌公司之公司章、負
    責人印章、公司營利事業登記證及92年度瀝青工業會員證（
    以下合稱系爭證件）交付被告即明成公司總經理陳祥聲保管
    ，詎陳祥聲施用詐術自聲請人取得系爭證件後，即與張興三
    及被告即明成公司會計衛美珍勾串盜領翰昌公司之應領工程
    款新台幣（下同）350 萬元，致原告受有損害等語，並聲明
    ：(一)被告陳祥聲應將系爭證件歸還原告。(二)被告應連帶給付
    原告350 萬元及自起訴狀繕本送達翌日起至清償日止，按年
    息5%計算之利息。(三)願供擔保，請准宣告假執行。
二、按提起民事訴訟，應依民事訴訟法第3章第2節之相關規定繳
    納裁判費，此為必須具備之程式。次按起訴應以訴狀表明當
    事人及法定代理人，提出於法院為之，民事訴訟法第244 條
    第1 項第1 款定有明文。又起訴不合程式者，法院應以裁定
    駁回之，民事訴訟法第249 條第1 項第6 款亦有明定。
三、經查：
  (一)原告起訴迄未查報被告衛美珍之年籍地址，僅憑起訴狀所載
    資料無從確認衛美珍年籍及當事人能力之有無，要難謂原告
    已具體表明其訴權行使之對象，揆諸前引規定，原告對衛美
    珍有起訴不合程式之情事存在。
  (二)又本件訴訟應納第一審裁判費52,985元，經本院於99年9 月
    23日以99年度補字第1272號裁定限原告於收受裁定送達後10
    日內繳納，該裁定對於99年9 月29日送達原告，有送達證明
    在卷可稽。原告雖就該裁定聲請訴訟救助，惟經本院99年度
    審救字第105 號、台灣高等法院高雄分院99年度抗字第337
    號裁定駁回確定在案，原告逾期迄未繳費，有民事查詢簡答
    表為憑，其訴顯難認為合法。
  (三)綜上，原告起訴之程式於法不合，揆諸前引規定，原告之訴
    應予駁回，原告假執行之聲請復因原告之訴遭駁回而失所附
    麗，應併予駁回。
四、依民事訴訟法第249 條第1 項第6 款、第95條、第78條，裁
    定如主文。
中    華    民    國   100    年    1     月    20    日
                  民事第二庭  法  官  賴文姍
正本係照原本作成。
如不服本裁定應於送達後10日內向本院提出抗告狀，並繳納裁判
費新台幣1,000元。
中    華    民    國   100    年    1    月     20    日
                              書記官  賴朱梅